臺灣基隆地方法院刑事判決　　　　94年度易字第270號
公　訴　人　臺灣基隆地方法院檢察署檢察官
被　　　告　甲○○　男　33歲.
上列被告因毒品危害防制條例案件，經檢察官提起公訴（94年度
毒偵字第1355號），並經本院合議庭裁定由受命法官獨任進行簡
式審判程序，判決如下：
    主      文
甲○○連續施用第二級毒品，累犯，處有期徒刑捌月。
扣案之第二級毒品安非他命毛重壹伍公克（不含包裝袋）沒收銷
燬之；包裝上開第二級毒品安非他命之包裝袋壹只、玻璃球吸食
器壹個均沒收。
    事實及理由
一、本件犯罪事實應更正補充：「被告甲○○曾因施用毒品案件
    ，經臺灣基隆地方法院檢察署檢察官聲請強制戒治及提起公
    訴，經本院於91年6月17日，以91年度基簡字第435號判處有
    期徒刑4月，於91年7月25日確定，並於93年6月4日縮刑執行
    完畢，而強制戒治部分則於92年11月13日停止戒治交付保護
    管束期滿執行完畢。其約1天施用1、2次之頻率，以將第二
    級毒品安非他命倒在玻璃球吸食器內以火燒烤產生煙霧吸食
    之方式，連續施用第二級毒品安非他命多次，嗣為警扣得第
    二級毒品安非他命毛重15公克、被告所有供施用第二級毒品
    安非他命用包裝上開第二級毒品安非他命之包裝袋1只、玻
    璃球吸食器1個。」、證據應補充：「被告於本院準備程序
    及審判程序之自白」、應適用之法條應補充：「扣案之第二
    級毒品安非他命毛重15公克，為查獲之毒品，不問屬於犯人
    與否，應依毒品危害防制條例第18條第1項前段之規定，沒
    收銷燬之；包裝前開第二級毒品安非他命之包裝袋1只、玻
    璃球吸食器1個，經核非專供施用毒品之器具，惟係被告所
    有且係供其施用第二級毒品安非他命所用之物，業據被告供
    明在卷，爰依刑法第38條第1項第2款規定宣告沒收。」外，
    餘均引用如附件檢察官起訴書之記載。
二、據上論斷，應依刑事訴訟法第273條之1第1項、第284條之1
    、第299條第1項前段、第310條之2、第454條第2項，毒品危
    害防制條例第10條第2項、第23條第2項、第18條第1項前段
    ，刑法第11條、第56條、第47條、第38條第1項第2款，判決
    如主文。
本案經檢察官林伯宇到庭執行職務。
中　　華　　民　　國　　94　　年　　7　　月　　18　　日
                  刑事第二庭法  官    何怡穎
以上正本證明與原本無異。
對於本件判決如有不服，應於收受送達後10日內，向本院提出上
訴書狀，上訴於臺灣高等法院，並按他造當事人之人數附具繕本
。
中　　華　　民　　國　　94　　年　　7　　月　　18　　日
                            書記官    李繼業
附錄本案論罪科刑法條：
毒品危害防制條例第10條第2 項
施用第二級毒品者，處3 年以下有期徒刑。
附件：
臺灣基隆地方法院檢察署檢察官起訴書
　　　　　　　　　　　　　　　　　94年度毒偵字第1355號
　　被　　　告　甲○○　男　33歲（民國○○年○月○日生）
　　　　　　　　　　　　住臺北縣萬里鄉○村○○鄰○○○街12
　　　　　　　　　　　　號
　　　　　　　　　　　　居基隆市安樂區○○○路158號12樓
　　　　　　　　　　　　身分證統一編號：Ｚ000000000號
上列被告因違反毒品危害防制條例案件，已經偵查終結，認應提
起公訴，茲將犯罪事實及證據並所犯法條分敘如下：
　　　　犯罪事實
一、甲○○前因偽造文書案件，經臺灣基隆地方法院於民國89年
　　 7月10日，以89年度基簡字第142號判處有期徒刑5月確定，
　　 並於90年9月14日縮刑期滿執行完畢。復因施用第二級毒品
　　 安非他命案件，先後2次經觀察、勒戒後，均認無繼續施用
　　 毒品之傾向，由臺灣基隆地方法院、本署檢察官各於87年7
　　 月29日、89年2月29日，分別以87年度訴字第77號、89年度
　　 毒偵緝字第42號及毒偵字第242號為免刑判決及不起訴處分
　　 確定。又因施用毒品案件，經本署檢察官依法聲請強制戒治
　　 及提起公訴，經基隆地方法院於91年7月25日，以91年度基
　　 簡字第435號判處有期徒刑4月確定，並於93年6月4日縮刑執
　　 行完畢，而強制戒治部分則於92年11月13日期滿執行完畢。
　　 再因施用第二級毒品案件，經基隆地方法院於93年3月25日
　　 ，以93年度基簡字第208號判處有期徒刑6月確定，嗣於93年
　　 12月14日縮刑期滿執行完畢。詎甲○○猶不知悔改，復基於
　　 施用第二級毒品安非他命之概括犯意，自94年3月間某日起
　　 至94年5月8日某時止，連續在其位於基隆市安樂區○○○路
　　 158號12樓住所內，施用第二級毒品安非他命。嗣於94年5月
　　 8日17時許，為警在上址住所內執行逕行搜索時查獲，並扣
　　 得第二級毒品安非他命毛重15公克及玻璃球吸食器1個。
二、案經基隆市警察局第一分局報告偵辦。
　　　　證據並所犯法條
一、上揭犯罪事實，業據被告甲○○坦承不諱。其為警查獲後所
　　 採集之尿液檢體，經送台灣尖端先進生技醫藥股份有限公司
　　 以酵素免疫分析法為初步篩檢，並以氣相層析質譜儀法為確
　　 認檢驗之結果，呈安非他命及甲基安非他命陽性反應，有上
　　 開公司濫用藥物檢驗報告附卷可稽，並有第二級毒品安非他
　　 命毛重15公克及上開施用毒品之器具扣案可資佐證，此外，
　　 復有不起訴處分書、起訴書、判決書、基隆市警察局第一分
　　 局刑事組查獲涉嫌毒品危害防制條例毒品初步鑑驗報告單及
　　 本署刑案資料查註紀錄表在卷足憑，被告犯嫌堪予認定。
二、核被告所為，係犯毒品危害防制條例第10條第2項之施用第
　　 二級毒品罪嫌。被告施用第二級毒品前後持有第二級毒品之
　　 低度行為，應為其施用第二級毒品之高度行為所吸收，不另
　　 論罪。被告先後多次施用第二級毒品安非他命之行為，時間
　　 緊接，犯罪構成要件相同，顯係基於概括犯意反覆為之，請
　　 依刑法第56條連續犯之規定論處。又被告有犯罪事實欄所載
　　 之科刑執行情形，有本署刑案資料查註紀錄表在卷可稽，其
　　 於受有期徒刑之執行完畢後，5年內再犯有期徒刑以上之本
　　 罪，為累犯，請依刑法第47條規定加重其刑。另扣案之毒品
　　 ，請依毒品危害防制條例第18條第1項之規定宣告沒收銷燬
　　 之；施用毒品之器具，請依刑法第38條第1項第2款規定宣告
　　 沒收。
三、依毒品危害防制條例第23條第2 項、刑事訴訟法第251 條第
　　 1項提起公訴。
　　此致
臺灣基隆地方法院
中　　華　　民　　國　　94　　年　　6 　　月　　12　　日
　　　　　　　　　　　　 檢察官　　乙　○　○
右正本證明與原本無異
中　　華　　民　　國　　94　　年　　6 　　月　　22　　日
　　　　　　　　　　　　 書記官　　黃　詺　荌
附錄所犯法條：
毒品危害防制條例第10條第2項
　　 施用第二級毒品者，處 3 年以下有期徒刑。
